【裁判字號】    99,交聲,944
【裁判日期】    990412
【裁判案由】    聲明異議
【裁判全文】
臺灣高雄地方法院交通事件裁定         99年度交聲字第944號
原處分機關  交通部公路總局高雄區監理所
異  議  人  甲○○
即受處分人
上列異議人即受處分人因違反道路交通管理處罰條例案件，對於
交通部公路總局高雄區監理所中華民國99年3 月30日所為之處分
（原處分案號：高監自裁字裁80-B00000000號）聲明異議，本院
裁定如下：
    主  文
異議駁回。
    理  由
一、原處分意旨略以：異議人即受處分人甲○○（下簡稱異議人
    ）駕駛之車牌號碼VE-4042 號自用小客車，於民國99年1 月
    31日11時30分許，停放在高雄市○○○路56前之貨車卸貨專
    用停車格（貨車卸貨專用時間為早上8 點至下午6 點），有
    「停車位置不依規定」之違規，經警舉發後，原處分機關乃
    依道路交通管理處罰條例第56條第1 項第9 款規定裁處異議
    人罰鍰新臺幣（下同）600 元。
二、聲明異議意旨則以：異議人雖有駕駛前開車號號自用小客車
    ，於前開時間，停放在前開路段停車格之事實，惟停車當日
    係星期日，並無貨車要使用該停車格，且該停車告示牌並未
    明確告知貨車專用之時間包括星期日，原處分機關不查，有
    失公平，為此聲明異議，請鈞院撤銷原處分等語。
三、按汽車駕駛人停車時，有停車時間、位置、方式、車種不依
    規定之情形者，處600 元以上1200元以下罰鍰，道路交通管
    理處罰條例第56條第1 項第9 款定有明文。又按「為維護道
    路交通安全與暢通，公路或警察機關於必要時，得就下列事
    項發布命令：指定某線道路或某線道路區段禁止或限制車輛
    、行人通行，或禁止穿越道路，或禁止停車及臨時停車。」
    ，道路交通處罰條例第5 條規定已揭諸此旨。再關於停車之
    時間、位置、方式、車種，於道路交通安全規則第112 條第
    1 項第15款復有明文規定：「停車時間、位置、方式及車種
    ，如公路主管機關、市區道路主管機關或警察機關有特別規
    定時，應依其規定。」，因此若行為人停車之時間、位置、
    方式、車種與該實施要點之規定內容有違，仍屬有道路交通
    管理處罰條例第56條第1 項第9 款之違規情事，合先敘明。
四、經查：
  (一)本件異議人所駕駛之前開車號號自用小客車，於前開時間，
    停放在前開路段停車格，而該停車格旁設立有標誌，載明該
    停車格係「貨車裝卸貨專用停車區」，標誌副牌上另載明「
    08:00-18:00 限停貨車，其餘時間開放一般車輛停放」，而
    異議人停放自小客車之時間並非開放貨車以外車輛停放之時
    間，有停車位置不依規定之違規，經員警當場拍照逕行舉發
    等情，有高雄市政府交通局99年2 月26日高市交停字第0990
    007976號函暨所檢附之違規照片附卷可稽，是異議人在設有
    「貨車裝卸貨專用停車區」停車格標誌之停車格，且於限制
    時段內，停放其所駕駛之前開自用小客車之事實，堪以認定
    。
  (二)又前開停車格旁之標誌明確載有「08:00-18:00 限停貨車，
    其餘時間開放一般車輛停放」字樣，有前開違規照片在卷可
    查，一望可知每日自08:00 至18:00 限制停放貨車，用語並
    無含混不清之處，異議人辯稱該標誌未告知星期日亦在限制
    範圍之內等語，顯無可採。再為維護道路交通安全與暢通，
    公路或警察機關於必要時，得就下列事項發布命令：指定某
    線道路或某線道路區段禁止或限制車輛、行人通行，或禁止
    穿越道路，或禁止停車及臨時停車，道路交通處罰條例第5
    條既已明文規定，有如前述，亦即立法者，就何路段可停放
    何種車輛之權力，業已明確授權行政機關，由行政機關依道
    路實際需要為管理。本件行政機關既綜合全市交通狀況，認
    前開路段有於特定時段，設置貨車裝卸貨物專用停車格之必
    要，且業已依法設置標誌告知用路人，用路人理應遵守，自
    不得自行判斷貨車有無裝卸貨物之需要，異議人此部分辯稱
    停車當時係星期日無貨車需要停車等語，亦無可採。
  (三)綜上所述，異議人前開違規事實，堪以認定，所辯均屬無據
    。從而原處分機關據以援引前開規定，裁處受處分人罰鍰60
    0 元，並無不當。本件聲明異議為無理由，應予駁回。
四、據上論斷，應依道路交通案件處理法第19條，裁定如主文。
中    華    民    國    99    年    4     月    12    日
                  交通法庭    法  官   林揚奇
以上正本證明與原本無異。
如不服本裁定，應於收受送達後5 日內向本院提出抗告狀。
中    華    民    國    99    年    4     月    12    日
                              書記官   何明昌

司法院資訊處製作；財團法人民間司法改革基金會備份。
